【裁判字號】    89,易,1042
【裁判日期】    900511
【裁判案由】    妨害自由
【裁判全文】
台灣苗栗地方法院刑事判決                        八十九年度易字第一四二號
    公  訴  人  臺灣苗栗地方法院檢察署檢察官
    被      告  乙○○
右列被告因妨害自由案件，經檢察官提起公訴（八十九年度偵字第二一五五號），本
院判決如左：
    主  文
乙○○以強暴妨害人行使權利，處拘役貳拾日，如易科罰金，以參佰元折算壹日。
    事  實
一、乙○○於民國八十九年五月十二日十二時四十五分許，在苗栗市嘉盛里富貴四十
    八號巷口與嘉福街口處，因見其妻甲○○○名下之房屋、土地所有權狀騎機車
    正欲離去，竟基於妨害甲○○○自由權利行使之故意，明知強行拖住機車之尾端
    ，將妨害甲○○○之行動自由，並有人車倒地而受傷之危險，仍強行拉住甲○○
    ○之機車致甲○○○無法前行，妨害其自由權利之行使，且因而使甲○○○人車
    倒地受傷（傷害部分業經甲○○○在偵查中撤回告訴）。
二、案經告訴人甲○○○訴由苗栗縣警察局苗栗分局報請台灣苗栗地方法院檢察署檢
    察官偵查起訴。
    理  由
一、訊之被告乙○○固坦承右揭事實，惟辯稱：當時甲○○○前面有一台貨車，我是
    怕她撞到貨車。但我沒有拉到她的車子，可能是甲○○○緊張自行跌倒云云；惟
    查被告右揭犯行業據告訴人甲○○○於警訊、偵查中指訴綦詳，而審理中告訴人
    指稱：「當時我先生外面有女人，他都把錢交給外面的女人。有朋友告訴我何以
    不把權狀放在保險箱，我就很緊張，趕急回家去拿，結果被他發現。我正在加油
    騎機車準備離去時，發現後面有人在拉，結果就不能騎。我要繼續加油，結果就
    跌倒，跌倒之後，乙○○就把權狀拿走，我跌倒後他也沒有拉我起來」等語。參
    以告訴人確因機車失控，受有左手、左膝及右膝擦傷等傷害，有驗傷診斷書一紙
    在卷可佐，而當時既只有被告在場，苟非被告強行拉住告訴人之機車不准告訴人
    離去，告訴人所騎機車並無無端倒地之理，是證被告辯稱：伊未拉住機車云云，
    無足採信，其犯行堪予認定。
二、核被告乙○○所為，係犯刑法第三百零四條第一項之強制罪。爰審酌被告之素行
    、犯罪之動機、手段、犯後態度及告訴人與被告間係屬夫妻關係，告訴人在審理
    中明示願意原諒被告等一切情狀，量處如主文所示之刑，並諭知易科罰金之折算
    標準。
據上論斷，應依刑事訴訟法第二百九十九條第一項前段，刑法第三百零四條第一項、
第四十一條，罰金罰鍰提高標準條例第一條前段、第二條，判決如主文。
本案經檢察官陳佞如到庭執行職務。
中      華      民      國    九十      年      五      月     十一     日
                                      台灣苗栗地方法院刑事第一庭
                                          法  官  楊  台  清
右正本證明與原本無異。
如不服本判決，應於送達後十日內向本院提出上訴狀(須附繕本)，上訴於台灣高等
法院台中分院。
                                          書記官  李  惠  雯
中      華      民      國    九十      年      五      月     十一     日
附錄論罪科刑法條
刑法第三百零四條
以強暴、脅迫使人行無義務之事或妨害人行使權利者，處三年以下有期徒刑、拘役或
三百元以下罰金。


司法院資訊處製作；財團法人民間司法改革基金會備份。
